【裁判字號】    96,訴,27
【裁判日期】    971017
【裁判案由】    違反懲治走私條例等
【裁判全文】
福建金門地方法院刑事判決                96年度訴字第27號
公  訴  人  福建金門地方法院檢察署檢察官
被      告  甲○○
指定辯護人  陳素鶯律師
上列被告因違反懲治走私條例等案件，經檢察官提起公訴（96年
度偵字第69號），本院判決如下：
    主  文
甲○○共同私運管制物品進口逾公告數額，累犯，處有期徒刑壹
年陸月。
    事  實
一、甲○○有偽造文書、妨害自由等多項前科，曾因偽造文書及
    違反臺灣地區與大陸地區人民關係條例案件，經臺灣板橋地
    方法院分別判處有期徒刑5月及8月，應執行有期徒刑1年，
    並經臺灣高等法院駁回上訴確定，甫於民國90年8月24日執
    行完畢，猶不知悔改；其明知真實姓名不詳之某成年男子欲
    以新台幣（下同）五、六十萬元之代價，促其出面為真實身
    分亦不詳之成年男子「王吉雄」進口之農產品係政府公告管
    制進口物品，竟予應允，而與有私運管制物品之犯意聯絡，
    於91年3月1日前往冠榮國際股份有限公司（下稱冠榮公司）
    簽署同意支付貨物空運、報關費用之合約書，利用不知情之
    該公司總經理丁○○（業經臺灣桃園地方法院檢察署檢察官
    以92年度偵字第8870號不起訴處分書處分不起訴確定），依
    王吉雄傳真之資料，以每件50元之代價，借用德瀛興業有限
    公司之報關牌及潭霖興業有限公司之貿易牌，代為安排貨運
    班機，併處理進口報關手續，將「王吉雄」裝箱夾藏管制物
    品之貨櫃，以進口PVC皮包之名義自香港空運送抵中正國際
    機場（現改名臺灣桃園國際機場），而共同私運管制物品大
    陸香菇進入臺灣地區。嗣該批貨物於97年3月18日被置放在
    中正國際機場停機坪時，因臺北關稅局稽查二組巡緝課員王
    照明、戴天行見其包裝上之浮貼標示有異，經報請上級股長
    會同臺北關稅局機動巡查隊人員呂敬銘開箱查驗後，當場扣
    得貨櫃內所夾藏之完稅價格共183,484元之管制物品大陸香
    菇810公斤、未列管之中藥片仔黃0.3公斤（香菇部分已由海
    關沒入、拍賣，片仔黃部分已銷燬），暨甲○○合意範圍外
    之第4級毒品特拉嗎竇（Tramadol Hydrocholride）3大箱（
    內裝2,970盒，每盒5安瓿，每瓿2毫升，總體積共29,70 0ml
    ，純度50mg/ml，純質淨重共1,485公克），始悉上情。
二、案經法務部調查局桃園縣調查處移送臺灣桃園地方法院檢察
    署呈請臺灣高等法院檢察署令轉福建金門地方法院檢察署檢
    察官偵查起訴。
    理  由
壹、關於程序部分：
一、被告及辯護人對被告於96年3月23日在檢察官訊問時所為陳
    述之任意性及其證據能力均不爭執 （見本院卷第72、467頁
    ），自得為證據。
二、王照明、戴天行、呂敬銘於93年2月9日之證述（見臺灣桃園
    地方法院檢察署92年度偵字第8870號影卷第140至141頁，以
    下簡稱該卷為92年偵卷）、丁○○於96年4月12日、同年7月
    6日及同年11月2日之證述（見福建金門地方法院檢察署96年
    度偵字第69號卷第18、19、61、62、70至71頁，以下簡稱該
    卷為96年偵卷），暨乙○○於96年4月12日之證述（見96年
    偵卷第24至25頁），均係被告以外之人在偵查中向通常能遵
    守法律規定取供之檢察官所為陳述，且已具結在卷以擔保其
    陳述之可信性，復查無其他顯不可信之情形，依刑事訴訟法
    第159條之1第2項規定，即有證據能力。又丁○○於92年2月
    11日在法務部調查局桃園調查站之陳述（見92年偵卷第9至
    16頁）及其於92年12月23日在檢察官前之陳述（見92年偵卷
    第119至121頁）、乙○○於91年10月21日、92年2月11日在
    調查站之陳述（見臺灣桃園地方法院檢察署91年度偵字第21
    204號影卷第41至48頁及92年偵卷第31至35頁，以下簡稱前
    一卷宗為91年偵卷），業經公訴人於本件審理時捨棄，且未
    於審理時提示，即不以之為裁判之證據。至於丁○○以被告
    身分於91年10月21日在法務部調查局桃園調查站之陳述（見
    91年偵卷第11至22頁），係被告以外之人於審判外所為之陳
    述，被告及辯護人既不同意作為證據，依刑事訴訟法第159
    條第1項規定，自無證據能力。
三、卷附之臺灣桃園地方法院檢察署92年度保管字第2196號扣押
    物品清單1張（見92年偵卷第94頁）、中華民國海關進口稅
    則進出口貨品分類表（見92年偵卷第52至60頁）、財政部關
    稅總局臺北關稅局（91）北機緝字第15號緝私報告書（見91
    年偵卷第73至74頁）及處分書（見92年偵卷第5至6頁）、法
    務部調查局桃園縣調查站97年5月13日園緝字第09757017460
    號函（見本院卷第170頁）、法務部調查局91年12月12日調
    科壹字第09123060220號檢驗通知書（見91年偵卷第109頁）
    、臺灣桃園地方法院檢察署97年7月21日第57876號函及附件
    勘驗筆錄、公務電話紀錄及照片39張（見本院卷第286至308
    頁）、法務部調查局桃園縣調查站97年7月9日園防字第0975
    7024410號函（見本院卷第236頁），均係兼具公示性及例行
    性所作成之公務文書；編號CL/91/313/02555進口報單及商
    業發票、裝貨明細、冠榮公司請款單、遠雄航空自由貿易港
    區股份有限公司97年7月7日遠港（97）字第362函影本1件（
    見92年偵卷第48至51頁及本院卷第237頁）係從事業務之人
    於業務終了前、後依慣性記載之業務上文書；合約書（見92
    年偵卷第18頁）則係被告及丁○○自承為其分別簽署，並由
    後者提出之契據，可見上述文書之作成均具有高度之可信性
    ，且非違法取得，復經被告及辯護人於審理時表示同意使用
    （見本院卷第72頁），按刑事訴訟法第159條之4、第159條
    之5第1項規定，自皆得為證據。
四、被告原聲請調取王憲成之口卡，暨安排劉志平供乙○○指認
    部分，已於本件審理時捨棄；而其先前聲請調取91年3月8日
    （編號CL/91/313/02549）、91年3月11日（編號CL/91/313/
    02550）、91年3月13日（編號CL/91/313/02552）之進口放
    行單及其領據，暨91年3月18日（編號CL/91/313/02555）之
    進口放行單及其領據部分，據遠雄航空自由貿易港區股份有
    限公司97年7月7日遠港（97）字第362號函覆稱該公司91年
    放行貨物資料因逾放行期日2年，已依海關管理進出口貨棧
    辦法第18條規定銷毀（見本院卷第237頁），即無從調閱。
貳、實體部分：
一、被告辯稱：丙○○於案發前向伊表示渠從事進口生意之某位
    友人有一批農產品，被海關卡到進不來，要求以五、六十萬
    元代價由伊出面申報進口，伊以為頂多就是管制進口之農產
    品，罪不會很重，乃被騙到冠榮公司簽署內容完全空白之系
    爭合約書，根本不知貨主係「王吉雄」及貨櫃內藏有毒品之
    事實；而伊兄長王憲成並非兩不相識之「王吉雄」，且案發
    時王憲成已年逾50歲，體型較瘦，可見丁○○所述年約40餘
    歲且微胖之「王吉雄」，絕非被告之兄王憲成云云。辯護人
    辯稱：本件管制物品早在91年3月18日即已查扣，丁○○卻
    至91年10月份始接受調查，復遲至92年再次接受調查時始提
    出載有被告簽名之系爭合約書，且於91年偵訊時不能確定被
    告姓名如何書寫，只能以同音表示，顯見該合約書並非真正
    。又丁○○稱其在大陸地區與貨主商談接洽運送事宜，且於
    得知貨物被查扣後從大陸趕回來，然其出入境紀錄卻顯示其
    於91年間根本未曾出入境；況其於96年4月12日偵訊時稱祇
    見過被告1次，無法指認被告，但於96年7月6日偵訊時卻改
    稱可以指認被告即為與其簽署合約書之人，顯違常理，可見
    其證述全不實在。再者，起訴書指稱被告兄長王憲成即係「
    王吉雄」乙節，業據丁○○承認係受調查人員告知而來，且
    本件並無任何證據顯示被告知悉進口貨物之內容，即應諭知
    被告無罪云云。
二、被告雖否認犯罪，惟查：
（一）、證人所為多次內容出入之供述，真係據實陳述其見聞之
        經歷者有之，亦可能係聽信旁人指點後翻供之詞，甚或
        因時日經過淡忘、猜疑所致，究以何者為真，端視其有
        無能認與事實相符之佐證為斷；且供述之所以欠缺證明
        力，乃係就其與實情不符或無可信佐證之違背經驗、論
        理法則部分而言，非謂證人先後之供述岐異或未盡相符
        ，即概屬虛偽，是以證人陳述之基本事實，果與真實性
        無礙，法院仍得本於審理所得心證，就其認為真實之部
        分予以採信（最高法院37年上字第2314號、46年台上字
        第1155號判例、74年度台上字第1599號、77年度台上字
        第2764號判決意旨參照）。茲丁○○於偵、審中在檢察
        官及法官面前就被告如何與其接觸、簽約，暨伊代辦系
        爭貨物之空運、報關手續等過程均大致相符；且其指稱
        「王吉雄」係被查扣物品之貨主，卷附之合約書係被告
        本人簽署等語，亦得與被告於偵查時及在本院準備程序
        承認以上兩點之供述參互印證；何況丁○○於96年4月1
        2日係在臺灣臺南地方法院檢察署以遠距視訊接受偵訊
        （見96偵查卷第35至36頁），其不敢明確指認身在福建
        金門地方法院檢察署之被告，容有傳訊畫質不如親見之
        疑慮存在；其嗣於96年7月6日偵訊時則因被告未提解到
        場，始就檢察官訊問：「可否請你當面指認本件被告甲○○即為當初與你簽約之人？」答稱：「可以」（見96
        偵查卷第61、62、64頁），非如被告所謂：「事隔3個
        月反能明確指認」，即難以此謂其上開證述不實；至於
        丁○○於偵查中提出之進口報單、商業發票及裝貨明細
        究係單純複印或傳真留存，並無礙於系爭扣案物確以皮
        包之名義運送、報關之事實；其於系爭貨物扣案時是否
        正在大陸，則與此前被告曾否簽約委託代辦貨物空運、
        報關進口事項無事理上之關聯，自不得據以全盤否定丁○○其他證述之證明力，暨系爭合約書之真實性。
（二）、被告於91年3月1日前往冠榮公司，簽署同意支付貨物空
        運、報關費用之合約書，委託該公司總經理丁○○，依
        「王吉雄」傳真之資料，以每件50元之代價為其安排空
        運，併處理進口報關手續，將「王吉雄」裝箱之貨櫃，
        以進口PVC皮包之名義自香港空運送抵中正國際機場，
        嗣該批貨物於91年3月18日被置放在中正國際機場停機
        坪時，因臺北關稅局稽查二組巡緝課員王照明、戴天行
        見其包裝上之浮貼標示有異，經報請上級股長會同臺北
        關稅局機動巡查隊人員呂敬銘開箱查驗後，當場扣得貨
        櫃內所夾藏之毒品特拉嗎竇（Tramadol Hydrocholride
        ）3大箱（內共2,970盒，每盒5安瓿，每瓿2毫升，合計
        總體積29,700ml，純度50mg/ml，純質淨重1,485公克）
        、大陸香菇810公斤及中藥片仔黃0.3公斤等情，其中之
        簽約、代辦、進口過程業據丁○○提出進口報單、商業
        發票及裝貨明細影本於偵、審中結證甚詳（見96年偵卷
        第18、19、61、62、70、71頁），關於查獲之經過亦據
        王照明、戴天行及呂敬銘於偵查中結證無訛（見92年偵
        卷第140至141頁），並有載明於扣押物品清單之如上數
        量特拉嗎竇、大陸香菇及中藥片仔黃扣案（見92年偵卷
        第94頁），暨合約書（見92年偵卷第18、127頁）、請
        款單（見92年偵卷第131頁背面）、緝私報告書（見91
        年偵卷第73至74頁）、進口報單、商業發票、裝貨明細
        各1紙影本（見92年偵卷第48至51頁）、財政部臺北關
        稅局97年2月14日第0971003817號函（見本院卷第76頁
        ）在卷可稽；而扣案之盒裝玻璃瓶內液體，業經法務部
        調查局檢驗通知書91年12月12日調科壹字第0912306022
        0號檢驗通知書（91年偵卷第109頁）函覆係共2970盒（
        按：經同局桃園縣調查站以97年5月13日園緝字第09757
        017460號函表示，原「2,790」為誤載，見本院卷第170
        頁），每盒5安瓿，每瓿2毫升，合計總體積29700ml，
        純度50mg/ml之第4級毒品特拉嗎竇（依此計算其純質淨
        重應為1,485公克=2,970×5×2×50÷1000）；扣案之
        香菇810公斤於查獲時之完稅價格為183,484元，亦經財
        政部關稅總局臺北關稅局以91年字第09102197號處分書
        （見92年偵卷第5、6頁）函覆在卷；參照被告供稱：「
        （提示卷內合約書一份）上面甲○○的簽名為我本人所
        簽沒錯」、「從頭到尾我都有承認簽這份合約書，……
        ，丙○○說有一個同業朋友王吉雄有進口農產品，卡到
        關口，意思就是沒有辦法進來」、「我承認我有簽署這
        份合約，當初我想賺點錢才簽署這份合約書，……，我
        只能說這件事情我有作」（見96年偵卷第6至7頁及本院
        卷第35至36頁），足證被告確有前揭簽約委辦空運、報
        關之進口行為。
（三）、丁○○於本件審理時針對系爭合約書上之日期及其他內
        容究由何人填載之質問，均未正面回合或已予否認；被
        告亦未提出系爭合約書係在本件案發後簽署，暨促其簽
        約者係丁○○或其受其指使之人，更不能證明系爭合約
        之內容於伊簽署時係空白，暨其收受之報酬係源自丁○○之證據，即無從推測丁○○始為扣案物之真正貨主或
        係其事後找被告簽約頂罪。
（四）、行政院以90年12月27日（90）台財字第075083號公告修
        正之「管制物品項目及數額」，其甲類管制進出口物品
        第四款規定為毒品危害防制條例所列毒品及其製劑、罌
        栗種子、古柯種子及大麻種子，其丙項規定管制進口物
        品包括一次私運海關進口稅則第1章至第8章所列之物品
        中之一項或數項，其被緝獲時之完稅價格超過新臺幣10
        萬元者；而扣案香菇之稅則號別為0712.30.30.00-7，
        係海關進口稅則第七章食用蔬菜及部分根菜與塊莖菜類
        之物品（見本院卷第182頁之法規命令沿革，91年偵卷
        第110頁之90年12月27日修正「管制物品項目及其數額
        」，及92年偵卷第52至57 頁中華民國海關進口稅則進
        出口貨物分類表）；且上述香菇於被緝獲時之完稅價格
        為183,484元等情，有財政部關稅總局臺北關稅局91年
        字第09102197號處分書（92年偵卷第5至6頁）可憑，足
        認上述扣案物係逾公告數額之管制物品，即為懲治走私
        條例規範之客體。
（五）、卷查被告係於本院96年12月19日行準備程序時自承伊聽
        朋友說有一位同業「王吉雄」有農產品要進口，卡到關
        等語（見本院卷第36頁），迄其義務辯護律師陳素鶯於
        97年5 月26日遞狀聲請前，均未來閱卷，96年偵卷第6
        、7頁之偵查筆錄亦未記載檢察官96年3月23日偵訊時曾
        向其提示扣案物之貨主係何人，則被告於本件審理時翻
        稱伊係閱卷後始知扣案物之貨主係「王吉雄」云云，即
        非實情。又本件查無足認「王吉雄」即為被告之兄王憲
        成之證據（詳如後段理由四之（一）所述），丁○○於
        偵、審中亦均證稱系爭合約書係被告主動找伊簽署，由
        此可見被告在本件準備程序訊問前即知扣案物之正確貨
        主，應係受旁人告知所致，則告知此一訊息之人，縱非
        否認介紹簽約，併稱扣案物之進口與其無關之丙○○，
        亦係其他從事農產品進口之業者或其關係人，益證被告
        前揭自白應屬可信。
（六）、被告受託出名申辦進口手續時，曾被許以數十萬元之代
        價等情，為其所自承；而進口貨物若係單純之農產品，
        人皆可為，若非其中夾藏管制物品，何需借用被告名義
        並許以重利；參照被告供稱：「我承認我有簽署這份合
        約，當初我想賺點錢才簽署這份合約書，當初我不瞭解
        丙○○與貨主之間，都是作些農產品的東西，……，我
        只能說這件事情我有作，……，是丙○○的朋友，也是
        從事農產品進口，這次有出點狀況，就是被海關人員查
        到，他說要給我一些錢，當初說的是五十萬還是六十萬
        ，叫我簽這份合約書，當初我想說，如果完全是農產品
        的話，我頂多我只是頂罪，我就簽那份合約。……。（
        上次訊問時，你有提到，丙○○說他朋友王吉雄有要進
        口農產品，卡到關口，沒有辦法進來，這句話意思，是
        不是說這些貨品因為管制或是法令規定沒有辦法順利通
        關？）是，應該是沒有辦法順利過關。（簽約時，你有
        無意識到這些物品是違禁品或管制物品，沒有辦法進口
        ？）我沒有意識到這麼深入，但我有意識到這些貨物有
        問題。我認為農產品部分罪不是很重。（你簽約時，人
        家既然要給你錢，又告訴你這些是卡到關進不來，叫你
        要躲或跑，你剛剛也說，最多就是頂罪，你當時是否意
        識到進口的這些農產品是管制物品？）對，我沒有意識
        到這麼嚴重的事情，它裡面有藏違禁品」（見本院卷第
        36、73、74頁），可見被告受託出面簽約時即知實際輸
        入之貨物內必含有管制進口之農產品，辯護人辯稱被告
        就此毫不知情云云，自不可採。
三、綜上所述，被告私運管制物品進口之事證明確，其犯行堪以
    認定，自應依法論科，爰分述如下：
（一）、香港澳門關係條例第35條第2項既明定：「輸入或攜帶
        進入臺灣地區之香港或澳門物品，以進口論」，則被告
        委由丁○○將夾藏完稅價格183,484元之香菇自香港運
        抵台灣之中正機場，即係犯懲治走私條例第2條第1項之
        私運管制物品進口逾公告數額罪；而扣案物雖由「王吉
        雄」在香港裝櫃，然自香港運抵台灣其間之運送、報關
        係由受託出面簽約之被告委由丁○○代辦，即利用不知
        情之丁○○實行輸入管制物品來台之構成要件行為，為
        間接正犯，且其透過該名委託之男子與幕後貨主「王吉
        雄」間有私運管制物品進口犯意之聯絡，即皆為共同正
        犯，自應就全部犯行負責。
（二）、被告有偽造文書、妨害自由等多項前科，其中因偽造文
        書及違反臺灣地區與大陸地區人民關係條例案件，經臺
        灣板橋地方法院判處有期徒刑5月及8月，應執行有期徒
        刑1年，並經臺灣高等法院駁回上訴確定後，甫於90年8
        月24日執行完畢等情，有全國前案紀錄表1件及本院96
        年度聲減字第18號裁定附卷可參（本院卷第413至428頁
        ），其於5年內再犯最重法定刑為有期徒刑以上之罪，
        為累犯，應依法加重其刑至2分之1。爰審酌被告素行不
        佳，為貪圖獲利而私運管制物品香菇進口，影響國家關
        貿利益與社會經濟，惟其價額不高，且於犯後坦承部分
        犯行等一切情狀，量處如主文所示之刑。又被告犯本罪
        雖在96年4月24日以前，然其於行為後逃匿，經臺灣桃
        園地方法院檢察署以93年5月26日桃檢清張緝字第1296
        號令發布通緝，至95年9月19日19時始於臺北縣三重市
        ○○路22號5樓B室被緝獲，此有新竹市警察局95年9月
        20日竹市警刑偵字第0950036909號通緝案件移送書及被
        告95年9月19日警詢筆錄1件可稽（見92年偵卷第178頁
        、臺灣桃園地方法院檢察署95年度偵緝字第1198號卷第
        1、2頁），依中華民國九十六年罪犯減刑條例第5條規
        定，即不得減刑。
（三）、扣押之進口香菇810公斤（即92年偵卷第6頁，臺北關稅
        局（91）北機緝字第15號編號第126項之貨物），業經
        財政部臺北關稅局依海關緝私條例處分沒入確定，並予
        拍賣，此有財政部臺北關稅局97年2月14日第097100381
        7號函可憑（本院卷第76頁），自毋庸再予宣告沒收 （
        司法院院字第2832號解釋、78年11月24日（78）廳刑一
        字第1692號函釋意旨參照）。
四、公訴意旨另以被告委託丁○○為其辦理入境報關手續，嗣被
    海關稽查人員開櫃起獲夾藏之第4級毒品特拉嗎竇（Tramado
    l Hydrocholride）共2,970盒及中藥片仔黃0.3公斤，亦係
    被告基於其與王憲成之犯意聯絡所共為，因認此部分與已起
    訴之犯行係一行為同時觸犯懲治走私條例第2條第1項之私運
    管制進口物品逾公告數額罪及毒品危害防制條例第4條第4項
    之運輸第4級毒品罪（嗣以補充理由書更正為毒品危害防制
    條例第4條第3項之運輸第3級毒品罪）之想像競合犯。按犯
    罪事實應依證據認定之，無證據不得推定其犯罪事實，又不
    能證明被告犯罪者，應諭知無罪之判決，刑事訴訟法第154
    條、第301條第1項分別定有明文；而被告依刑事訴訟法第
    154條第1項揭示之無罪推定原則既無自證己罪之義務，刑事
    訴訟法第161條第1項更規定檢察官就被告犯罪事實應負舉證
    責任，並指出證明之方法，是以檢察官所提出之證據，倘不
    足為被告有罪之積極證明，或其指出證明之方法，無從說服
    法院形成被告有罪之心證，自應為被告無罪判決（最高法院
    92年台上字第128號判決意旨參照）。訊據被告堅決否認有
    上前開私運管制物品或運輸毒品罪行，並辯稱伊事先根本不
    知進口之貨物內藏有毒品，丁○○就此所為證述不實，且就
    王憲成係「王吉雄」之指認有瑕疵等語。經查：
（一）、被告自始否認「王吉雄」係其兄王憲成；而偵查卷附王
        吉雄名片所載台灣手機0000000000號，自89年10月27日
        起至90年10月4日止，暨自91年3月18日起至91年9月19
        日止之租用人分別係蘇有德、謝英飛等情，有台灣大哥
        大股份有限公司97年2月26日法大字第097016945號函可
        稽（見本院卷第99頁），並非本院卷附全戶簿冊影像資
        料查詢網頁載明係民國40年8月28日生之王憲成（見本
        院卷第62頁）；且於警訊中指稱伊於90年間在大陸東莞
        認識身材微胖、年約40餘歲之「王吉雄」係被告兄長之
        丁○○，於檢察官偵訊及本院審理時已分別表示伊不知
        「王吉雄」之本名，先前稱「王吉雄」為王憲成是調查
        局長官說的（見92年偵卷第120頁及本院卷第451頁），
        所述王吉雄之年紀，因亦與上述戶籍資料所載之王憲成
        年齡不符，其指認即不可信；至另指稱王吉雄係被告之
        兄王憲成之乙○○，因其證稱被告於本件查獲前曾提領
        3批進口貨物云云為被告否認，復無進口放行單或領據
        佐證，就本次進口有無受被告電話委託及曾否見過被告
        各節，於警訊、偵查中先後為或有或無，暨見過3、4次
        、沒有面對面接觸過之岐異供述（見91偵卷第46頁、92
        偵卷第32、34頁及96偵查卷第25頁），併為公訴人捨棄
        ，自亦不能據以辨識「王吉雄」之身份；此外查無足資
        判斷王吉雄究係何人之證據存卷，即無從認定「王吉雄
        」係被告之兄王憲成。
（二）、丁○○及被告均否認於進口前已知本件扣案貨櫃內藏有
        毒品，更未提及「王吉雄」曾直接與被告聯繫；本件亦
        查無91年3月8日（編號CL/91/313/02549）、91年3月11
        日（編號CL/91/313/02550）、91年3月13日（編號CL/9
        1/313/02552）之進口放行單及其領據，以證明被告於
        本次查獲前曾出面提領3批貨物，且不能認定「王吉雄
        」係被告之兄王憲成，即無從推論被告於進口前已自「
        王吉雄」或丁○○處獲悉裝櫃貨物內藏毒品之事實；何
        況性屬毒品之特拉瑪竇並非一般人認知之農產範圍，被
        告受身分、年籍不詳之成年男子委託進口之貨物既言明
        係農產品，顯難預知夾藏毒品，此外公訴人迄未提出其
        他證據以證明被告當時主觀之認知狀態，自無從認定被
        告有私運毒品進口之犯意，其就此部分即不構成私運管
        制物品進口及運輸毒品罪。
（三）、扣案之特拉嗎竇於行為時雖係行政院公告之第3級毒品
        ，嗣併改列為第4級毒品之違禁物；然沒收為從刑之一
        種，依主從不可分原則，本應附隨於有罪、免刑等主刑
        於判決時併為宣告；而被告就上述毒品之輸運既不構成
        犯罪，即無主刑存在，當亦無從併科沒收，祇能由檢察
        官另依刑法第40條但書規定聲請單獨宣告沒收 （最高法
        院78年台非字第72號判例、85年度台上字第3757號、92
        年度台上字第1472號判決意旨參照）。
（四）、扣案之中藥片仔黃0.3公斤（即92年偵卷第6頁，臺北關
        稅局（91）北機緝字第15號編號第118項之貨物）之貨
        品分類號別為3004.90.99.90-4，於行為時之輸入規定
        為MW0（大陸物品不准輸入），至92年3月13日始更改為
        MP1（大陸物品有條件准許輸入），即係海關進口稅則
        第30章所列之其他醫藥製劑等情，有財政部關稅局97年
        4月15日北普巡字第0971006523號函可參 （見本院卷第
        111頁至第118頁），卷附96年度蒞字第271號補充理由書
        亦載明扣案中藥片仔黃係稅則號別為3004.90.99.90-4
        之其他醫藥製劑（見本院卷第219頁），足證其非屬行
        政院公告「管制物品項目及其數額」丙項第5款所列海
        關進口稅則第1至8章之管制物品，此部分即不構成私運
        管制物品進口罪，起訴書之犯罪事實欄將其列為私運管
        制物品範圍，應併予更正。綜據上述，公訴意旨就被告
        輸運毒品特拉嗎竇部分所提事證，均不能使本院形成被
        告具有主觀犯意之確切心證，即不能證明被告就該部分
        併犯私運管制物品罪及運輸毒品罪；至於被告輸運進口
        之中藥片仔黃並非管制物品，自亦不能論以私運管制物
        品罪，因公訴人以此二部分與前揭有罪犯行為係屬裁判
        上一罪之想像競合關係，爰不另為無罪之諭知。
據上論斷，應依刑事訴訟法第299條第1項前段，懲治走私條例第
2條第1項，刑法第11條前段、第28條、第47條第1項，判決如主
文。
本案經檢察官張漢森到庭執行職務
中    華    民    國     97    年    10    月    17   日
                  刑事庭       審判長法  官  周建興
                                     法  官  鄭銘仁
                                     法  官  周美玲
上正本證明與原本無異。
如不服本判決，應於判決送達後10日內，向本院提出上訴狀。
                                     書記官  陳鴻璋
中    華    民    國    97    年     10    月    17   日
附錄本案論罪科刑法條全文
懲治走私條例第2條第1項
私運管制物品進口、出口逾公告數額者，處7年以下有期徒刑，
得併科新臺幣3百萬元以下罰金。


司法院資訊處製作；財團法人民間司法改革基金會備份。
